---
output: github_document
---

<!-- README.md is generated from README.Rmd. Please edit that file -->

```{r, include = FALSE}
knitr::opts_chunk$set(
  collapse = TRUE,
  comment = "#>",
  fig.path = "man/figures/",
  out.width = "100%"
)

library(tibble)
datos_regionales <- tribble(~"region", ~"valor",
                            "Biobio", 0.65,
                            "Bio-bío", 0.54,
                            "Valpo", 0.67,
                            "Valparaiso", 0.74,
                            "RM", 0.66,
                            "R. Metropolitana", 0.83,
                            "Metropolitana", 0.75,
                            "Aisén", 0.75,
                            "Aisén del General Carlos Ibañez del Campo", 0.75,
                            "Aysén del Gral. Carlos Ibañez", 0.5
                            )
```

# territorial

<!-- badges: start -->
[![Project Status: WIP – Initial development is in progress, but there has not yet been a stable, usable release suitable for the public.](https://www.repostatus.org/badges/latest/wip.svg)](https://www.repostatus.org/#wip)

<!-- badges: end -->

El objetivo del paquete **territorial** es proveer funciones de limpieza para datos sobre unidades administrativas de organización territorial. El paquete se encuentra actualmente en desarrollo y está disponible solo la función para estandarizar nombres de regiones de Chile. 

## Instalación

``` r
#install.packages("remotes")
remotes::install_github("rivaquiroga/territorial")
```

## Ejemplo

Es habitual encontrarnos con datos en que los nombres de regiones no se encuentran escritos de manera uniforme, sobre todo cuando son datos que han sido ingresados manualmente. Eso hace que sea difícil trabajar con ellos y que tengamos que dedicar tiempo a normalizar los nombres.

```{r example, message= FALSE}

datos_regionales
```

El objetivo del paquete `territorial` es ofrecer funciones sencillas de limpieza de datos que permitan hacer más fácil el trabajo con este tipo de variables. 
A continuación se muestra cómo se podría utilizar la función `estandariza_regiones()` en conjunto con `dplyr::mutate()` para los datos anteriores:

```{r ejemplo, message = FALSE}

library(territorial)
library(dplyr)

mutate(datos_regionales, region = estandariza_regiones(region))

```

Por defecto, la función devuelve el nombre oficial de la región. Si se utiliza el argumento `nombre_corto = TRUE`, la función devuelve el nombre cuatro de las cuatro regiones para las que su nombre oficial no es el más extendido:

| `nombre_corto = FALSE` (valor por defecto) | `nombre_corto = TRUE` |
|---|---|
| Metropolitana de Santiago | Metropolitana |
| Libertador General Bernardo O'Higgins | O'Higgins |
| Aysén del General Carlos Ibañez del Campo | Aysén |
| Magallanes y la Antártica Chilena | Magallanes |


```{r}
mutate(datos_regionales, region = estandariza_regiones(region, nombre_corto = TRUE))
```

